臺灣臺中地方法院刑事裁定
111年度聲字第492號
聲  請  人  臺灣臺中地方檢察署檢察官
受  刑  人  陳宜信




上列聲請人因受刑人數罪併罰有二裁判以上，聲請定其應執行之
刑（111年度執聲字第260號），本院裁定如下：
    主    文
甲○○犯如附表所示各罪所處之刑，應執行有期徒刑貳年伍月。
    理    由
一、聲請意旨略以：受刑人甲○○犯如附表所示之罪，先後判決確
    定如附表，爰依刑事訴訟法第477條第1項、刑法第53條及第
    51條第5款規定，聲請定應執行之刑等語。
二、裁判確定前犯數罪者，併合處罰之。數罪併罰，有二裁判以
    上，分別宣告多數有期徒刑者，於各刑中之最長期以上，各
    刑合併之刑期以下，定其刑期，但不得逾30年，刑法第50條
    、第53條、第51條第5款分別定有明文。次按刑事訴訟法第3
    70條第2項、第3項，已針對第二審上訴案件之定應執行刑，
    明定有不利益變更禁止原則之適用；而分屬不同案件之數罪
    併罰有應更定執行刑之情形，倘數罪之刑，曾經定應執行刑
    ，再與其他裁判宣告之刑定應執行刑時，在法理上亦同受此
    原則之拘束。亦即，另定之執行刑，其裁量所定之刑期，不
    得較重於前定之執行刑加計後裁判宣告之刑或所定執行刑之
    總和。又數罪併罰定應執行刑之案件，係屬法院自由裁量之
    事項，法院所為刑之酌定如未逾越上開規定之外部界限、定
    應執行刑之恤刑目的及不利益變更禁止原則，即不得指為違
    法；又法院於裁量另定應執行之刑時，祇須在不逸脫上開範
    圍內為衡酌，而無全然喪失權衡意義或其裁量行使顯然有違
    比例原則之裁量權濫用之例外情形，並不悖於定應執行刑之
    恤刑目的者，即無違裁量權之內部性界限（最高法院108年
    台抗字第1714號、109年度台抗字第27號刑事裁定意旨參照
    ）。
三、查受刑人甲○○前於民國（下同）109年11月18日因三人以上
    共同犯詐欺取財罪（2罪）、109年11月19日因三人以上共同
    犯詐欺取財罪，經本院以110年度金訴字第145、566號判決
    分別判處有期徒刑1年（如附表編號3）、有期徒刑1年2月（
    如附表編號2）、有期徒刑1年4月（如附表編號1），應執行
    有期徒刑1年10月確定；復於109年11月18日因三人以上共同
    犯詐欺取財罪，經本院以110年度金訴字第827號判決判處有
    期徒刑1年確定（如附表編號4）等情，有上開判決書、臺灣
    高等法院被告前案紀錄表各1份在卷可稽。茲檢察官聲請定
    其應執行之刑，經核與法律規定相符。
四、次按數罪併罰之定應執行之刑，係出於刑罰經濟與責罰相當
    之考量，並非予以犯罪行為人或受刑人不當之利益，為一種
    特別的量刑過程，相較於刑法第57條所定科刑時應審酌之事
    項係對一般犯罪行為之裁量，定應執行刑之宣告，乃對犯罪
    行為人本身及所犯各罪之總檢視，除應考量行為人所犯數罪
    反應出之人格特性，並應權衡審酌行為人之責任與整體刑法
    目的，包含各別刑罰規範之目的、輕重罪間體系之平衡、整
    體犯罪非難評價、各行為彼此間之偶發性、與被告前科之關
    聯性、各行為所侵害法益之專屬性或同一性、數罪對法益侵
    害之加重效應、罪數所反映之被告人格特性與犯罪傾向、社
    會對特定犯罪例如一再殺人或販毒行為處罰之期待等因素，
    在量刑權之法律拘束性原則下，依刑法第51條第5 款之規定
    ，採限制加重原則，以宣告各刑中之最長期為下限，各刑合
    併之刑期為上限，但最長不得逾30年，資為量刑自由裁量權
    之外部界限，並應受法秩序理念規範之比例原則、平等原則
    、責罰相當原則、重複評價禁止原則等自由裁量權之內部抽
    象價值要求界限之支配，使以輕重得宜，罰當其責，俾符合
    法律授與裁量權之目的，以區別數罪併罰與單純數罪之不同
    ，兼顧刑罰衡平原則（最高法院96年度台上字第7583號、10
    0 年度台上字第21號判決意旨參照）。再者，法院於酌定執
    行刑時，不得違反刑法第51條之規定，並應體察法律規範之
    目的，謹守法律內部性界限，以達刑罰經濟及恤刑之目的。
    法院依刑法第51條第5 款定執行刑者，宜注意刑罰邊際效應
    隨刑期而遞減及行為人所生痛苦程度隨刑期而遞增之情形，
    並考量行為人復歸社會之可能性，妥適定執行刑。執行刑之
    酌定，並宜綜合考量行為人之人格及各罪間之關係；審酌各
    罪間之關係時，宜綜合考量數罪侵害法益之異同、對侵害法
    益之加重效應及時間、空間之密接程度，各罪間之獨立程度
    較高者，法院宜酌定較高之執行刑，但仍宜注意維持輕重罪
    間刑罰體系之平衡。　　
五、本院審酌受刑人分別犯如附表各編號所示之罪均為加重詐欺
    取財罪，且犯行均屬同一時期參與同一詐欺集團所為，犯罪
    類型、罪質、行為態樣、手段、動機均相同、共犯重複性高
    ，併合處罰時其責任非難重複之程度相對較高，就訴訟實務
    而言，分別起訴、分別判決確定之案件，與在同一審理程序
    之數罪，經由單一判決所定之應執行刑，前者在嗣後另定應
    執行刑時，其刑度往往遠重於在同一訴訟程序所判決之應執
    行刑，對於被告之權益影響甚鉅，並考量修正後刑法刪除連
    續犯之規定，即採一罪一罰之刑事政策，為避免責任非難過
    度評價及行為人預防需求，暨及前述各罪定應執行刑之外部
    界限（各宣告刑中刑期最長之有期徒刑1年4月以上，各刑合
    併之刑期即有期徒刑4年6月）及不利益變更禁止（編號1至3
    所示之罪經定應執行有期徒刑1年10月、加計編號4所示之罪
    之宣告刑即有期徒刑1年，總和為有期徒刑2年10月）等內部
    界限等一切情狀為整體評價，復參酌受刑人對本件定應執行
    刑之表示「無意見」等情，有受刑人甲○○對本件定應執行刑
    之陳述意見表1紙在卷可憑（見本院卷第19頁），爰依法定
    其應執行之刑如主文所示。　　
六、依刑事訴訟法第477條第1項，刑法第53條、第51條第5款，
    裁定如主文。　
中　　華　　民　　國　　111 　年　　2 　　月　　25　　日
                    刑事第八庭    法  官  高思大
以上正本證明與原本無異。
如不服本裁定，應於送達後五日內，向本院提出抗告狀。
                                  書記官  黃聖心
中　　華　　民　　國　　111 　年　　2 　　月　　25　　日
附表：
編號   1 2 3 罪名   加重詐欺 加重詐欺 加重詐欺 宣告刑   有期徒刑1年4月 有期徒刑1年2月 有期徒刑1年 犯罪日期   109年11月19日 109年11月18日 109年11月18日 偵查(自訴)機關 年度案號   臺中地檢署109年度偵字第36284號、110年度偵字第931、3705、18317號 臺中地檢署109年度偵字第36284號、110年度偵字第931、3705、18317號 臺中地檢署109年度偵字第36284號、110年度偵字第931、3705、18317號 最 後 事 實 審 法院  臺中地院 臺中地院 臺中地院  案號  110年度金訴字第145、566號 110年度金訴字第145、566號 110年度金訴字第145、566號  判決日期  110年10月27日 110年10月27日 110年10月27日 確定判決 法院  臺中地院 臺中地院 臺中地院  案號  110年度金訴字第145、566號 110年度金訴字第145、566號 110年度金訴字第145、566號  判決 確定日期  110年11月26日 110年11月26日 110年11月26日 是否為得易科罰金、易服社會勞動之案件   否 否 否 備註   編號1至3定應執行有期徒刑1年10月   
編號   4 罪名   加重詐欺 宣告刑   有期徒刑1年 犯罪日期   109年11月18日 偵查(自訴)機關 年度案號   臺中地檢署110年度少連偵字第263號 最 後 事 實 審 法院  臺中地院  案號  110年度金訴字第827號  判決日期  110年11月22日 確定判決 法院  臺中地院  案號  110年度金訴字第827號  判決 確定日期  110年12月21日 是否為得易科罰金、易服社會勞動之案件   否 備註   臺中地檢署111年度執字第484號